【裁判字號】    97,訴,34
【裁判日期】    970111
【裁判案由】    確認債權關係不存在
【裁判全文】
臺灣臺南地方法院民事裁定                97年度訴字第34號
原      告  乙○○
            丙○○
被      告  臺灣新光商業銀行股份有限公司
                      .28..
法定代理人  甲○○
上列當事人間確認債權關係不存在事件，本院裁定如下：
    主  文
原告之訴駁回。
訴訟費用由原告負擔。
    理  由
一、按除別有規定外，確定之終局判決就經裁判之訴訟標的，有
    既判力，民事訴訟法第400條第1項定有明文；命債務人為給
    付之確定判決，就給付請求權之存在有既判力，依民事訴訟
    法第400條第1項之規定，債務人不得對於債權人更行提起確
    認該給付請求權不存在之訴，亦有最高法院民國84年台上字
    第2154號及26年渝上字第1161號裁判要旨可資參照。又按債
    務人對於支付命令未於法定期間合法提出異議者，支付命令
    與確定判決有同一效力，復為民事訴訟法第521條第1項規定
    ；確定之支付命令與確定判決有同一之效力，凡確定判決所
    能生之既判力及執行力，支付命令皆得有之，當事人不得就
    該法律關係更行起訴。而確定判決所生之既判力，除當事人
    就確定終局判決經裁判之訴訟標的法律關係，不得更行起訴
    或為相反之主張外，法院亦不得為與確定判決意旨相反之裁
    判，否則將使同一紛爭再燃，即無以維持法之安定，及保障
    當事人權利、維護私法秩序，無法達成裁判之強制性、終局
    性解決紛爭之目的（亦有最高法院93年台上字第1432號裁判
    要旨可參照）。再按原告之訴，其訴訟標的為確定判決之效
    力所及者，法院應以裁定駁回之，迭據民事訴訟法第249 條
    第1項前段第7款明定。
二、經查，本件被告前依連帶保證及消費借貸關係，對原告二人
    （即連帶保證人）及訴外人（即借款人）謝文山聲請本院准
    許核發96年度促字第3824號支付命令，原告收受該支付命令
    後，未於二十日之不變期間內提出異議，已生與確定判決同
    一之效力之事實，業據原告起訴狀載明，並經本院調取上開
    支付命令卷宗審核無誤，洵堪認定。是依首揭民事訴訟法第
    400條第1項、第521條第1項規定及最高法院裁判要旨，原告
    就上開確定支付命令所命給付之債權金額，不得對於被告更
    行提起確認該給付請求權不存在之訴，法院亦不得為與該確
    定支付命令意旨相反之裁判，否則即違反該確定支付命令之
    既判力，至為明確。故本件原告再行對被告提起確認上開確
    定支付命令所命給付之債權金額不存在之訴，自有違反該確
    定支付命令之既判力，依民事訴訟法法第249條第1項前段規
    定，法院應以裁定駁回之。
三、依民事訴訟法第249條第1項前段第7款、第95條、第78條、
    第85條第1項前段，裁定如主文。
中    華    民    國    97    年    1     月    11    日
                  民事第一庭    法  官  陳淑卿
以上正本係照原本作成
如對本裁定抗告須於裁定送達後10日內向本院提出抗告狀，並應
繳納抗告費新台幣1,000元整。
中    華    民    國    97    年    1     月    11    日
                                書記官  汪維屏


司法院資訊處製作；財團法人民間司法改革基金會備份。
